臺灣板橋地方法院刑事判決　　　　　　 94年度簡上字第279號
上　訴　人　臺灣板橋地方法院檢察署檢察官
被　　　告　甲○○
上列上訴人因被告違反毒品危害防制條例案件，不服本院九十四
年度簡字第一二九二號中華民國九十四年四月二十日第一審判決
（聲請案號：九十四年度毒偵字第三二七號），提起上訴，暨移
送併辦（九十四年度毒偵字第二四七三號），本院管轄第二審之
合議庭依通常程序自為第一審判決如下：
    主  文
原判決撤銷。
甲○○連續施用第二級毒品，累犯，處有期徒刑捌月。扣案附於
安非他命殘渣袋壹個內之安非他命沒收銷燬；安非他命殘渣袋壹
個沒收。
    事  實
一、甲○○有多次毒品前科，最近一次於民國九十一年間因施用
    第二級毒品案件，經送強治戒治期滿後釋放，並經臺灣板橋
    地方法院檢察署檢察官以九十年度毒偵字第三０八八號提起
    公訴，經本院以九十一年度易字第九五一號判決處有期徒刑
    五月，如易科罰金以三百元折算一日確定，並於九十二年十
    月十九日執行完畢。詎猶不知悔改，於五年之內復另基於施
    用第二級毒品安非他命之概括犯意，自九十三年年底某日起
    至九十四年八月十四日止，在其位於臺北縣新莊市○○街六
    十六巷九號一樓住處，以將安非他命置於臨時組裝而成之玻
    璃球吸食器內，再用火加以燒烤成煙之方式，連續多次施用
    第二級毒品安非他命，平均約十幾天施用一次，嗣於九十四
    年一月十一日下午一時許，在臺北縣新莊市○○路瓊英巷八
    弄九之二號內為警查獲，並當場扣得甲○○所有供施用安非
    他命所用之安非他命殘渣袋一個；復於九十四年三月十二日
    十一時許，在臺北縣新莊市○○路、新興街口為警查獲；再
    於九十四年八月十六日下午三時四十五分許，在臺北縣泰山
    明志路、文程路口為警查獲。
二、案經臺北縣政府警察局移送臺灣板橋地方法院檢察署偵查後
    聲請簡易判決處刑及移送併案審理。
    理  由
一、上開犯罪事實業經被告甲○○於本院審理中坦承不諱，並有
    安非他命殘渣袋一個扣案可資佐證，又被告三次為警查獲後
    所採集之尿液，經送檢驗結果，均確呈安非他命陽性反應，
    有臺北縣政府警察局偵辦毒品案件尿液代碼表、列管毒品人
    口尿液檢體採集送驗紀錄表、煙毒麻醉藥品案被移送者姓名
    及代碼對照表、臺灣檢驗科技股份有限公司九十四年二月七
    日、三月三十一日、八月三十一日出具之濫用藥物尿液檢驗
    報告各一件在卷可稽，被告之自白顯與事實相符而堪以採信
    。再者，被告有前開施用毒品前科，經送強制戒治執行完畢
    釋放後，於五年內再犯本件施用毒品罪等情，有臺灣板橋地
    方法院檢察署刑案資料查註紀錄表、臺灣高等法院被告前案
    紀錄表各一件在卷可按，是本件事證明確，被告犯行堪予認
    定。
二、按安非他命係屬毒品危害防制條例第二條第二項第二款所規
    定之第二級毒品，核被告甲○○所為，係犯毒品危害防制條
    例第十條第二項之施用第二級毒品罪，被告施用前後持有安
    非他命之低度行為，應為施用安非他命之高度行為所吸收，
    不另論罪。又被告先後多次施用第二級毒品安非他命之犯行
    ，時間緊接、方法相同、觸犯構成要件相同之罪名，顯係基
    於概括犯意反覆為之，應依連續犯之規定論以一罪，並加重
    其刑。檢察官雖僅對被告於九十四年一月十一日下午三時許
    為警採尿前回溯九十六小時內某時施用第二級毒品安非他命
    之犯行聲請以簡易判決處刑，而未論及被告如事實欄所示之
    其餘犯行，然檢察官就犯罪事實之一部起訴者（檢察官聲請
    簡易判決處刑與起訴有同一效力），其效力及於全部，被告
    如事實欄所示其餘施用第二級毒品安非他命犯行，既與業經
    聲請簡易判決處刑部分有連續犯之裁判上一罪關係（其中九
    十四年三月十二日十二時許為警採尿前回溯九十六小時某時
    施用第二級毒品安非他命之犯行經臺灣板橋地方法院檢察署
    檢察官以九十四年度核退毒偵字二四七三號移送本院併案審
    理），本院自應併予審究，附此敘明。末查，被告有如事實
    欄所示之前科犯行，有臺灣高等法院被告前案紀錄表一件在
    卷可考，其於有期徒刑執行完畢後，五年以內再犯本件有期
    徒刑以上之罪，為累犯，應依刑法第四十七條規定，遞予加
    重其刑。
三、原審以被告罪證明確，予以論罪科刑，固非無見。惟查：對
    被告於九十四年一月十一日下午三時許為警採尿前回溯九十
    六小時內某時施用第二級毒品安非他命一次之犯行以外之其
    餘施用第二級毒品安非他命犯行，暨前開移送本院併案審理
    部分（即九十四年度核退毒偵字第二四七三號），原審未及
    併予審判，稍有未洽，檢察官之上訴意旨就此指摘，核有理
    由，又被告前有多次施用毒品之犯罪執行紀錄，有臺灣高等
    法院被告前案紀錄表一件在卷可稽，本件又先後三次經警查
    獲施用毒品之犯行，足徵被告欠缺具體悔悟之表現，亦非適
    於量處得易科罰金之有期徒刑，自應由本院將原判決撤銷，
    改依通常訴訟程序審理，並自為第一審判決。爰審酌被告前
    已多次因施用毒品而負刑責，對於施用毒品之違法性及可罰
    性，應有明確之認識，卻不思戒絕毒癮，痛改前非，仍一再
    施用安非他命，戕害自己身心健康，易成為社會治安之隱患
    ，兼衡其智識程度、犯罪動機、目的、施用期間長短、頻率
    及犯罪後自承施用毒品犯行之態度等一切情狀，量處如主文
    第二項所示之刑。扣案安非他命殘渣袋一個內所附著之安非
    他命，屬查獲之第二級毒品，不問屬於犯人與否，應依毒品
    危害防制條例第十八條第一項前段之規定宣告沒收銷燬；至
    前開殘渣袋一個則為被告所有供施用安非他命所用之物，業
    經被告供明在卷，爰依刑法第三十八條第一項第二款之規定
    宣告沒收。
四、末按第一審法院依被告在偵查中之自白或其他現存證據，足
    以認定犯罪者，得因檢察官之聲請，不經通常審判程序，逕
    以簡易判決處刑；依前二項規定所科之刑以宣告緩刑、得易
    科罰金之有期徒刑及拘役或罰金為限，刑事訴訟法第四百四
    十九條第一項前段、第二項定有明文。又檢察官聲請以簡易
    判決處刑之案件，經法院認為有第四百五十一條之一第四項
    但書第三款所列之不合第四百四十九條所定得以簡易判決處
    刑之案件者，應適用通常程序審判之，刑事訴訟法第四百五
    十二條定有明文。本件原審未及審酌被告施用第二級毒品犯
    行次數眾多、時間非短，致未適用通常程序審理，其所踐行
    之簡易處刑程序違背法令，為保障當事人之審級利益，本院
    合議庭依通常訴訟程序審判後，按法院辦理刑事訴訟簡易程
    序案件應注意事項第十四點規定，應撤銷原審判決，以第一
    審法院之地位，自為第一審通常程序之判決。是當事人如不
    服本判決，得於法定期間內，向管轄第二審法院提起上訴，
    併此敘明。
據上論斷，應依刑事訴訟法第四百五十五條之一第一項、第三項
、第四百五十一條之一第四項但書、第四百五十二條、第三百六
十九條第一項前段、第三百六十四條、第二百九十九條第一項前
段，毒品危害防制條例第十條第二項、第十八條第一項前段，刑
法第十一條前段、第五十六條、第四十七條、第三十八條第一項
第二款，判決如主文。
本案經檢察官溫祖德到庭執行職務。
中　　華　　民　　國　　九十四　年　十　月　　  四　　日
                  刑事第九庭  審判長法  官  樊 季 康
                  　　　　　　　　　法　官　劉 元 斐
                                    法  官  連 育 群
以上正本證明與原本無異。
如不服本判決，應於判決送達後十日內，向本院提出上訴狀。
                                    書記官　蘇 宥 維
中　　華　　民　　國　　九十四　年　十　月　　  四　　日
附錄本案論罪科刑法條全文：
毒品危害防制條例第十條
施用第一級毒品者，處六月以上五年以下有期徒刑。
施用第二級毒品者，處三年以下有期徒刑。
